Config:
  hfst:
    Gen: ../../../src/generator-gt-norm.hfst
    Morph: ../../../src/analyser-gt-norm.hfst
  xerox:
    Gen: ../../../src/generator-gt-norm.xfst
    Morph: ../../../src/analyser-gt-norm.xfst
    App: lookup

Tests:

# todo:
# Proofread the gold standard (below)
# Then: run analyser, then correct. 


  Verb - тось: # Verb 'to come' - partial paradigm
     тось+V+IV+Ind+Aor+ScSg1: тодмʼ
     тось+V+IV+Ind+Aor+ScSg2: тон
     тось+V+IV+Ind+Aor+ScSg3: то
     тось+V+IV+Ind+Aor+ScDu1: тониʼ
     тось+V+IV+Ind+Aor+ScDu2: тодиʼ
     тось+V+IV+Ind+Aor+ScDu3: тоӈахаʼ
     тось+V+IV+Ind+Aor+ScPl1: товаˮ
     тось+V+IV+Ind+Aor+ScPl2: тодаˮ
     тось+V+IV+Ind+Aor+ScPl3: тоˮ
     тось+V+IV+Ind+Prt1+ScSg1: тодамзь
     тось+V+IV+Ind+Prt1+ScSg2: тонась
     тось+V+IV+Ind+Prt1+ScSg3: тось
     тось+V+IV+Ind+Prt1+ScDu1: тонинзь
     тось+V+IV+Ind+Prt1+ScDu2: тодинзь
     тось+V+IV+Ind+Prt1+ScDu3: тоӈаханзь
     тось+V+IV+Ind+Prt1+ScPl1: товаць
     тось+V+IV+Ind+Prt1+ScPl2: тодаць
     тось+V+IV+Ind+Prt1+ScPl3: тоць
     тось+V+IV+Conj+Aor+ScSg1: тоидмʼ
     тось+V+IV+Conj+Aor+ScSg2: тоин
     тось+V+IV+Conj+Aor+ScSg3: тои
     тось+V+IV+Conj+Aor+ScDu1: тоиниʼ
     тось+V+IV+Conj+Aor+ScDu2: тоидиʼ
     тось+V+IV+Conj+Aor+ScDu3: тоихиʼ
     тось+V+IV+Conj+Aor+ScPl1: тоиваˮ
     тось+V+IV+Conj+Aor+ScPl2: тоидаˮ
     тось+V+IV+Conj+Aor+ScPl3: тоиˮ
     тось+V+IV+Fut+Ind+Aor+ScSg1: тутадмʼ
     тось+V+IV+Fut+Ind+Aor+ScSg2: тутан
     тось+V+IV+Fut+Ind+Aor+ScSg3: тута
     тось+V+IV+Fut+Ind+Aor+ScDu1: тутаниʼ
     тось+V+IV+Fut+Ind+Aor+ScDu2: тутадиʼ
     тось+V+IV+Fut+Ind+Aor+ScDu3: тутӈахаʼ
     тось+V+IV+Fut+Ind+Aor+ScPl1: тутаваˮ
     тось+V+IV+Fut+Ind+Aor+ScPl2: тутадаˮ
     тось+V+IV+Fut+Ind+Aor+ScPl3: тутаˮ
     
     тось+V+IV+InfImprf: това
     тось+V+IV+InfPrf: тоˮма
     тось+V+IV+PrcImprf: [тона, тода]
     тось+V+IV+PrcPrf: товы
     тось+V+IV+PrcFut: [тованда, товнда]
     тось+V+IV+PrcNeg: товдавэй
     тось+V+IV+Ger: тось
     тось+V+IV+GerFin: тованзь
     тось+V+IV+Evas+Abs: товоӈгад 
     тось+V+IV+ConNeg: туˮ
     тось+V+IV+Fut+ConNeg: тутˮ
     
